【裁判字號】    97,重訴,3172
【裁判日期】    970903
【裁判案由】    擄人勒贖等
【裁判全文】
臺灣臺中地方法院刑事判決            97年度重訴字第3172號
公  訴  人  臺灣臺中地方法院檢察署檢察官
被      告  甲○○
選任辯護人  黃仕勳律師
上列被告因竊盜案件，經檢察官提起公訴（97年度偵字第13960
號），被告於本院行準備程序時自白犯罪，本院合議庭認被告甲○○部分宜由受命法官獨任進行簡式審判程序，裁定就甲○○之
部分改以簡式審判程序，判決如下：
    主    文
甲○○結夥三人以上攜帶兇器竊盜，處有期徒刑壹年，緩刑伍年
。
    犯罪事實
一、甲○○與乙○○、丙○○於民國（下同）九十七年五月十六
    日凌晨零時許，在台中市○○路與南京三街口，基於意圖為
    自己不法之所有之犯意聯絡，攜帶客觀上足以傷害人之生命
    、身體，足資作為兇器使用之一字型之螺絲起子一支，由乙○○、丙○○在旁把風，由甲○○持上開業經磨平之起子一
    支下車後，撬開楊清開所有車牌號碼五Ｑ─０七０五號廂型
    車，並打開引擎鎖發動，而結夥三人共同竊取上開廂型車得
    逞。
二、案經台灣台中地方法院檢察署檢察官指揮台中縣警察局豐原
    分局及內政部警政署刑事警察局偵六隊報由臺灣臺中地方法
    院檢察署檢察官偵查起訴。
    理    由
一、證據能力之說明：按現行刑事訴訟法為保障被告之反對詰問
    權，排除具有虛偽危險性之傳聞證據，以求實體真實之發現
    ，於該法第一百五十九條第一項明定被告以外之人於審判外
    之言詞或書面陳述，除法律有規定者外，不得作為證據。而
    刑事訴訟法第一百五十九條之一至第一百五十九條之四有傳
    聞法則之例外規定，然被告以外之人於審判外之陳述，雖不
    符前四條之規定，而經當事人於審判程序同意作為證據，法
    院審酌該言詞陳述或書面陳述作成時之情況，認為適當者，
    亦得為證據；當事人、代理人或辯護人於法院調查證據時，
    知有第一百五十九條第一項不得為證據之情形，而未於言詞
    辯論終結前聲明異議者，視為有前項之同意，刑事訴訟法第
    一百五十九條之五定有明文。查本案被害人楊清開於警詢中
    之證述，屬於審判外之陳述，為傳聞證據，然被告、檢察官
    於本院審理時未表示意見，顯不爭執，且迄至言詞辯論終結
    前亦未曾聲明異議，本院審酌上開證據資料製作時之情況，
    尚無違法不當及證明力明顯過低之瑕疵，亦認為以之作為證
    據應屬適當，且指訴內容係針對被告是否有竊盜犯行之事實
    ，為證明犯罪事實所必要，揆諸上開規定，爰依刑事訴訟法
    第一百五十九條之五規定，認上揭證據資料例外認有證據能
    力，合先敘明。
二、上開事實業據被告甲○○於偵審中坦承不諱，核與被害人楊
    清開於警訊中指訴情節相符，並有車籍資料一份、監視器翻
    拍照片一紙附卷可憑，堪認被告甲○○之自白與事實相符，
    事證明確，被告犯行洵堪認定。
三、核被告甲○○所為係犯刑法第三百二十一條第一項第三、四
    款之結夥三人以上攜帶兇器竊盜罪。被告甲○○與同案被告
    乙○○、丙○○就上開竊盜案件有犯意聯絡與行為分擔，俱
    應論共同正犯。爰審酌被告甲○○素行良好，因本案經羈押
    近二個月，犯罪動機係因朋友要求而提供助力，未因而獲得
    任何利益，竊盜之標的為廂型車及犯後坦承犯行之態度等一
    切情狀，量處如主文所示之刑。次查被告甲○○未曾受有期
    徒刑以上刑之宣告，有台灣高等法院被告前案紀錄表一份在
    卷可憑，因交友不慎而誤罹法典，經此近二個月之羈押後，
    當知警惕而無再犯之虞，上開宣告之刑，認以暫不執行為適
    當，爰併宣告緩刑五年，以啟自新。
四、本案供犯罪所用之起子並未扣案，且型式不明，為免將來執
    行困難，爰不併予宣告沒收，另被告乙○○、丙○○部分因
    渠等尚涉犯擄人勒贖之重罪待查明，就被告乙○○、丙○○
    被訴部分均另行審結，併此敘明。
據上論斷，應依刑事訴訟法第二百七十三條之一第一項、第二百
九十九條第一項前段，刑法第二十八條、第三百二十一條第一項
第三款、第四款、第七十四條第一項第一款，判決如主文。
中    華    民    國    97    年    9    月    3    日
                  刑事第七庭    法  官  陳如玲
上正本證明與原本無異。
如不服本判決，應於收受送達後10日內向本院提出上訴書狀（應
敘述具體理由並附繕本）。
上訴書狀如未敘述理由，應於上訴期間屆滿後20日內補提理由書
於本院。
                                書記官  童淑芬
中    華    民    國    97    年    9    月    3    日
附錄論罪科刑法條
中華民國刑法第321條
（加重竊盜罪）
犯竊盜罪而有左列情形之一者，處六月以上、五年以下有期徒刑
：
一、於夜間侵入住宅或有人居住之建築物、船艦或隱匿其內而犯
    之者。
二、毀越門扇、牆垣或其他安全設備而犯之者。
三、攜帶兇器而犯之者。
四、結夥三人以上而犯之者。
五、乘火災、水災或其他災害之際而犯之者。
六、在車站或埠頭而犯之者。
前項之未遂犯罰之。


司法院資訊處製作；財團法人民間司法改革基金會備份。
